臺灣新竹地方法院刑事宣示判決筆錄　 100 年度審訴字第648號
公　訴　人　臺灣新竹地方法院檢察署檢察官
被　　　告　史小玲
指定辯護人　本院公設辯護人林建和
上列被告因違反毒品危害防制條例案件，檢察官提起公訴（100
年度毒偵字第1228號）後，聲請改依協商程序而為判決，本院於
中華民國100 年11月22日下午4 時，在本院刑事第十一法庭宣示
判決，出席職員如下：
　　　　　　　　審判長法　官　劉兆菊
　　　　　　　　　　　書記官　林兆嘉
　　　　　　　　　　　通　譯　許佳雯
法官起立朗讀判決主文、犯罪事實要旨、處罰條文，及告以上訴
限制、期間並提出上訴狀之法院，且諭知記載其內容：
一、主  文：
    史小玲施用第一級毒品，累犯，處有期徒刑柒月。又施用第
    二級毒品，累犯，處有期徒刑肆月；扣案之玻璃球壹顆、吸
    管壹支、軟管壹條、藥勺壹支，均沒收之。應執行有期徒刑
    玖月；扣案之玻璃球壹顆、吸管壹支、軟管壹條、藥勺壹支
    ，均沒收之。
二、犯罪事實要旨：
（一）史小玲前於民國88年間，因施用毒品案件，經臺灣桃園地
      方法院於88年7 月2 日以88年度毒聲字第3734號裁定送觀
      察、勒戒後，認有繼續施用毒品傾向，再經臺灣桃園地方
      法院於88年7 月30日以88年度毒聲字第4339號裁定令入戒
      治處所施以強制戒治，嗣經執行強制戒治滿3 月後，成效
      經評定為良好，無繼續戒治之必要，再經臺灣桃園地方法
      院於88年12 月7日以88年度毒聲字第7270號裁定停止戒治
      ，所餘戒治期間付保護管束，於89年7 月29日保護管束期
      滿，保護管束未經撤銷以已執行完畢論，並經臺灣桃園地
      方法院檢察署檢察官於89年8 月4 日以89年度戒偵字第39
      8 號為不起訴處分確定。又於90年間，因施用毒品案件，
      經臺灣桃園地方法院於90年12月11日以90年度毒聲字第49
      24號裁定令入戒治處所施以強制戒治，嗣經執行強制戒治
      滿3 月後，成效經評定為良好，無繼續戒治之必要，再經
      臺灣桃園地方法院於92年6 月30日以92年度毒聲字第1857
      號裁定停止戒治，所餘戒治期間付保護管束，迄至92年8
      月29日保護管束期滿，保護管束未經撤銷以已執行完畢論
      ；刑責部分，則經臺灣桃園地方法院於92年1 月20日以91
      年度訴字第1497號判決分別判處有期徒刑8 月、4 月，應
      執行有期徒刑10月確定。又於93年間，因施用第二級毒品
      案件，經臺灣桃園地方法院於93年4 月30日以93年度桃簡
      字第518 號判決判處有期徒刑5 月確定。又於95年間，因
      施用第一級毒品案件，經臺灣桃園地方法院於96年4 月30
      日以95年度訴字第2663號判決判處有期徒刑10月，復經臺
      灣桃園地方法院於96年9 月13日以96年度聲減字第4307號
      裁定減為有期徒刑5 月確定。又於96年間，因施用第一級
      、第二級毒品案件，經臺灣桃園地方法院於96年9 月24日
      以96年度審訴字第29號判決分別判處有期徒刑1 年、6 月
      ，減為有期徒刑6 月、3 月，應執行有期徒刑8 月確定，
      於98年6 月1 日縮短刑期假釋出監，所餘刑期付保護管束
      ，迄至98年9 月29日保護管束期滿未經撤銷假釋而視為執
      行完畢。
（二）詎史小玲仍不知悔改，於前開觀察、勒戒執行完畢釋放出
      所後5 年內，再因施用毒品案件經刑之追訴處罰後，復基
      於施用第一級毒品海洛因之犯意，於100 年7 月13日某不
      詳時間，在其友人位於新竹市○○路某處之檳榔攤內，以
      將第一級毒品海洛因摻入香煙內燃燒後吸食其煙霧之方式
      ，非法施用第一級毒品海洛因1 次。復又基於施用第二級
      毒品甲基安非他命之犯意，於100 年7 月14日下午4 、5
      時許，在新竹縣竹北市○○路125 巷26弄29號之住處內，
      以將第二級毒品甲基安非他命放入吸食器內燒烤後吸取煙
      霧之方式，非法施用第二級毒品甲基安非他命1 次。嗣史
      小玲因另涉強盜案案，經警於100 年7 月15日下午5 時許
      ，在上揭新竹縣竹北市○○路125 巷26弄29號之住處內查
      獲，並當場扣得玻璃球1顆、吸管1支、軟管1條、藥勺1支
      ，復經採集史小玲尿液送驗後，結果呈嗎啡、安非他命、
      甲基安非他命等陽性反應，始查悉上情。
（三）案經桃園縣政府警察局龜山分局報告臺灣新竹地方法院檢
      察署檢察官偵查起訴後，經檢察官聲請認罪協商判決，由
      本院合議庭裁定由受命法官獨任改依協商程序而為判決。
三、處罰條文：
    毒品危害防制條例第10條第1 項、第2 項，刑法第11條、第
    47條第1項、第51條第5 款、第38條第1 項第2 款。
四、沒收諭知之說明：扣案之玻璃球1 顆、吸管1 支、軟管1條
    、藥勺1 支（扣押物品清單見偵查卷第24頁），則係被告史
    小玲所有，且供其施用第二級毒品所用之物，業據被告史小
    玲供承在卷（見本院卷第17頁背面），均爰依刑法第38 條
    第1 項第2 款規定，宣告沒收之。
五、協商判決除有刑事訴訟法第455 條之4 第1 項第1 款於本訊
    問程序終結前，被告撤銷協商合意或檢察官撤回協商聲請者
    ；第2 款被告協商之意思非出於自由意志者；第4 款被告所
    犯之罪非第455 條之2 第1 項所定得以協商判決者；第6 款
    被告有其他較重之裁判上一罪之犯罪事實者；第7 款法院認
    應諭知免刑或免訴、不受理者情形之一，及違反同條第2 項
    「法院應於協商合意範圍內為判決；法院為協商判決所科之
    刑，以宣告緩刑或2 年以下有期徒刑、拘役或罰金為限」之
    規定者外，檢察官與被告均不得上訴。
六、如有前項得上訴之情形，得自收受宣示判決筆錄送達之日起
    10日內，向本院提出上訴書狀，上訴於第二審法院。
本案經檢察官洪期榮到庭執行職務。
中    華    民    國    100     年    11   月    22   日
                  刑事第九庭    書  記  官  林兆嘉
                                審判長法官  劉兆菊
以上筆錄正本係照原本作成。
中    華    民    國    100     年    11   月    22   日
                                書  記  官  許榮成
附錄本案論罪科刑法條：
毒品危害防制條例第10條
施用第一級毒品者，處6月以上5年以下有期徒刑。
施用第二級毒品者，處3年以下有期徒刑。